臺灣高等法院刑事判決　　　　　　　　96年度上易字第1546號
上　訴　人　臺灣板橋地方法院檢察署檢察官
被　　　告　甲○○
　　　　　　　　　　　4樓
上列上訴人因被告竊盜案件，不服臺灣板橋地方法院96年度易字
第1157號，中華民國96年5 月18日第一審判決（起訴案號：臺灣
板橋地方法院檢察署96年度偵字第5823號），提起上訴，因被告
於本院準備程序中為有罪之陳述，經本院合議庭裁定以簡式審判
程序審理，本院判決如下：
    主  文
原判決撤銷。
甲○○犯攜帶兇器竊盜罪，共拾罪，各處有期徒刑柒月，均減為
有期徒刑月又拾伍日，扣案之油壓剪壹支、活動扳手壹支、鐵
鎚壹支、鉗子壹支、美工刀貳支、手套貳付及作案目標紙拾壹張
均沒收。應執行有期徒刑壹年伍月，扣案之油壓剪壹支、活動扳
手壹支、鐵鎚壹支、鉗子壹支、美工刀貳支、手套貳付及作案目
標紙拾壹張均沒收。
    事  實
一、甲○○基於意圖為自己不法所有之各別犯意，攜帶其所有手
    套2 付、載有亞太電信股份有限公司等基地台位置之作案目
    標紙11紙及客觀上足以對人之生命、身體構成危害之兇器油
    壓剪乙支、活動扳手乙支、鐵鎚乙支、鉗子乙支、美工刀2
    支，先後於如附表編號1 至10所示之時間，先以維護行動電
    話基地台設備為由，侵入如附表編號1 至10所示之大樓頂樓
    處（按上開無故侵入住宅部分，均未據告訴），再持用上開
    手套2 付、油壓剪乙支、活動扳手乙支、鐵鎚乙支、鉗子乙
    支及美工刀2 支，竊得如附表編號1 至10所示亞太電信股份
    有限公司等基地台內之電纜線，並當場剝除上開電纜線之塑
    膠外皮後，變賣其內銅線獲利（按不含如附表編號10所示該
    次）。嗣於96年3 月7 日13時許，甲○○剝除、竊得如附表
    編號10所示之電纜銅線，並帶至台北縣三重市○○路136 號
    「正昌資源回收企業社（負責人：楊莊玉秀）」欲變賣牟利
    時，遭警當場查獲上情，並扣得上開已剝除塑膠外皮之電纜
    銅線乙批（按計11公斤，業據亞太電信股份有限公司員工丙○○領回）、手套2 付、作案目標紙11張、油壓剪乙支、活
    動扳手乙支、鐵鎚乙支、鉗子乙支及美工刀2 支。
二、案經亞太電信股份有限公司、台灣大哥大電信股份有限公司
    、中華電信股份有限公司、遠傳電訊股份有限公司訴由台北
    縣政府警察局三重分局報請臺灣板橋地方法院檢察署檢察官
    偵查起訴。
    理  由
壹、程序部分：
    按除被告所犯為死刑、無期徒刑、最輕本刑為三年以上有期
    徒刑之罪或高等法院管轄第一審案件者外，於第一次審判期
    日前之準備程序進行中，被告先就被訴事實為有罪之陳述時
    ，審判長得告知被告簡式審判程序之旨，並聽取當事人、代
    理人、辯護人及輔佐人之意見後，裁定進行簡式審判程序，
    刑事訴訟法第二百七十三條之一第一項定有明文。經核本件
    被告甲○○所犯係死刑、無期徒刑、最輕本刑為三年以上有
    期徒刑以外之罪，其於準備程序中就被訴事實為有罪之陳述
    ，經法官告知簡式審判程序之旨，並聽取公訴人、被告之意
    見後，本院爰依首揭規定，合議裁定進行簡式審判程序，合
    先敘明。
貳、實體部分：
一、上開事實業據被告甲○○於原審及本院審理時坦承不諱，核
    與告訴人亞太電信股份有限公司代理人丙○○、台灣大哥大
    電信股份有限公司代理人戊○○、中華電信股份有限公司代
    理人丁○○、遠傳電訊股份有限公司代理人乙○○4 人指訴
    之情節及證人楊國輝、莊玉秀、張陳秀梅3 人證述之情節，
    均相符合，復有贓物認領保管單2紙、大樓訪客登記資料4份
    、現場照片18張及扣案之上開手套2 付、作案目標紙11張、
    油壓剪乙支、活動扳手乙支、鐵鎚乙支、鉗子乙支、美工刀
    2 支，在卷可稽，足堪認定。被告上開犯行已臻明確，應予
    依法論科。
二、查扣案之上開油壓剪乙支、活動扳手乙支、鐵鎚乙支、鉗子
    乙支及美工刀2 支，在客觀上均足以對人之生命、身體構成
    危害，均屬兇器之一種，核被告如附表編號1 至10所為，均
    係犯刑法第321 條第1 項第3 款之攜帶兇器竊盜罪。被告就
    所犯上開10次攜帶兇器竊盜罪間，其犯意各別，應予分論併
    罰。
三、原審詳為斟酌，予以論罪科刑，固非無見，惟查：(一)原判決
    事實雖載有如附表編號1 至10之加重竊盜事實，惟判決書附
    表僅載有編號1至9之事實，對編號10之事實則付之闕如，是
    原判決主文與所載之事實及理由未盡相符，有判決理由矛盾
    之違背法令，尚有未洽。(二)又中華民國96年罪犯減刑條例已
    於96年7 月16日施行，被告所犯上開之罪，犯罪時間均在96
    年4 月24日以前，悉合於減刑條例，原審未及審酌上開條例
    之施行予以減刑，亦有未當，檢察官上訴意旨指摘原判決有
    主文與事實及理由矛盾之違法，以及原判決量刑過輕，為有
    理由，自應由本院予以撤銷改判。爰審酌被告明知上開電纜
    線均非其所有之物，竟為變賣圖利，即先後10次攜帶上開兇
    器等物竊得如附表所示之財物，並有9 次已完成變賣牟利，
    已損及告訴人亞太電信股份有限公司、台灣大哥大電信股份
    有限公司、中華電信股份有限公司、遠傳電訊股份有限公司
    之權益及被告犯罪後之態度等一切情狀，量處如主文第二項
    所示之刑，並依中華民國96年罪犯減刑條例第2條第1項第3
    款之規定，將各罪所宣告之刑期均減為二分之一，即各減為
    有期徒刑3 月又15日，並依法定其應執行之刑，以示懲儆。
    扣案之上開手套2 付、載有亞太電信股份有限公司等基地台
    位置之作案目標紙11紙及客觀上足以對人之生命、身體構成
    危害之兇器油壓剪乙支、活動扳手乙支、鐵鎚乙支、鉗子乙
    支、美工刀2 支，均為被告所有供上開犯罪所用之物，業據
    被告供承在卷，應依刑法第38條第1 項第2 款之規定，均宣
    告沒收之。
據上論斷，應依刑事訴訟法第369條第1項前段、第364條、第273
條之1第1項、第299 條第1項前段，刑法第321條第1項第3款、第
51條第5 款、第38條第1項第2款，中華民國96年罪犯減刑條例第
2條第1項第3款、第7條，判決如主文。
本案經檢察官張金塗到庭執行職務。
中　　華　　民　　國　　96　　年　　9 　　月　　28　　日
 　　　      　　 刑事第十五庭審判長法　官  吳昭瑩
                                    法　官  李正紀
                                    法　官  李釱任
以上正本證明與原本無異。
不得上訴。
                                    書記官  洪秋帆
中　　華　　民　　國　　96　　年　　10　　月　　1 　　日
附表：
┌──┬─────┬─────┬──────────┬────┐
│編號│時間      │地點      │被害人              │合計數量│
├──┼─────┼─────┼──────────┼────┤
│ １ │95年12月19│臺北市羅斯│戊○○（臺灣大哥大）│15公斤  │
│    │日10時30分│福路4段50 │丙○○（亞太）      │        │
│    │          │號12樓頂樓│丁○○（中華電信）  │        │
├──┼─────┼─────┼──────────┼────┤
│ ２ │95年12月23│同上      │同上                │11公斤  │
│    │日13時30分│          │                    │        │
├──┼─────┼─────┼──────────┼────┤
│ ３ │95年12月24│同上      │同上                │9公斤   │
│    │日13時30分│          │                    │        │
│    │          │          │                    │        │
├──┼─────┼─────┼──────────┼────┤
│ ４ │95年12月28│臺北市金山│戊○○（臺灣大哥大）│20公斤  │
│    │日13時    │南路2段33 │丙○○（亞太）      │        │
│    │          │號10樓    │乙○○（遠傳）      │        │
├──┼─────┼─────┼──────────┼────┤
│ ５ │96年1月5日│同上      │同上                │10公斤  │
│    │12時30分  │          │                    │        │
├──┼─────┼─────┼──────────┼────┤
│ ６ │96年1月31 │臺北縣三重│戊○○（臺灣大哥大）│25公斤  │
│    │日12時15分│市○○○路│乙○○（遠傳）      │        │
│    │          │82號12樓  │                    │        │
├──┼─────┼─────┼──────────┼────┤
│ ７ │96年2月2日│同上      │同上                │13公斤  │
│    │9時35分   │          │                    │        │
├──┼─────┼─────┼──────────┼────┤
│ ８ │96年2月14 │臺北市重慶│戊○○（臺灣大哥大）│13公斤  │
│    │日9時5分  │南路2段45 │丙○○（亞太）      │        │
│    │          │號10樓樓頂│丁○○（中華電信）  │        │
│    │          │          │乙○○（遠傳）      │        │
├──┼─────┼─────┼──────────┼────┤
│ ９ │96年2月27 │同上      │同上                │8公斤   │
│    │日15時    │          │                    │        │
├──┼─────┼─────┼──────────┼────┤
│１０│96年3月7日│臺北市復興│丙○○（亞太）      │11公斤  │
│    │9時50分   │南路2段288│丁○○（中華電信）  │        │
│    │          │號12樓樓頂│                    │        │
└──┴─────┴─────┴──────────┴────┘
附錄：本案論罪科刑法條全文
刑法第321條
犯竊盜罪而有左列情形之一者，處 6 月以上、 5 年以下有期徒
刑：
一  於夜間侵入住宅或有人居住之建築物、船艦或隱匿其內而犯
之者。
二  毀越門扇、牆垣或其他安全設備而犯之者。
三  攜帶兇器而犯之者。
四  結夥三人以上而犯之者。
五  乘火災、水災或其他災害之際而犯之者。
六  在車站或埠頭而犯之者。
前項之未遂犯罰之。
